【裁判字號】    95,上訴,1109
【裁判日期】    951212
【裁判案由】    搶奪等
【裁判全文】
臺灣高等法院臺南分院刑事判決        95年度上訴字第1109號
上  訴  人
即  被  告  己○○
                    現於羈押於臺灣臺南看守所
指定辯護人  楊惠雯律師
上列上訴人因搶奪等案件，不服臺灣嘉義地方法院95年度訴字第
449 號中華民國95年9月14日第一審判決（起訴案號：臺灣嘉義
地方法院檢察署95年度偵字第3949號、5141號、95年度毒偵字第
717 號），提起上訴，本院判決如下：
    主  文
原判決關於搶奪罪、準強盜罪及定執行刑部分，均撤銷。
己○○連續犯搶奪罪，累犯，處有期徒刑貳年。並於刑之執行完
畢後，令入勞動場所強制工作，其期間為參年。又犯準強盜罪，
未遂，累犯，處有期徒刑參年。應執行有期徒刑肆年拾月，並於
刑之執行完畢後，令入勞動場所強制工作，其期間為參年。
    事  實
一、己○○前曾於民國（下同）八十二年間違反麻醉藥品管理條
    例案件，經臺灣屏東地方法院以八十二年易字第一七一三號
    判處有期徒刑四月確定；又於八十五年間違反肅清煙毒條例
    等案件，經臺灣高雄地方法院以八十五年訴字第二八九五號
    判處有期徒刑三年六月、五月，定應執行刑有期徒刑三年九
    月確定；又於九十一年間因妨害兵役案件，經臺灣高雄地方
    法院以九十二年簡字第四七一號判處有期徒刑三月確定；又
    於九十一年間犯竊盜案件，經臺灣屏東地方法院以九十一年
    易字第一三八四號判處有期徒刑一年確定，甫於九十五年一
    月二十七日縮刑假釋付保護管束期滿執行完畢，為有犯罪習
    慣之人。
二、己○○仍不知悔改，竟基於意圖為自己不法所有之概括犯意
    ，連續於附表一所示之時、地及作案方式，徒手竊得如附表
    一所示之財物。復基於意圖為自己不法所有之概括犯意，連
    續於如附表二所示之時、地及作案方式，騎乘附表二所示之
    竊得之機車為工具，尾隨被害人，趁附表二所示被害人不及
    防備之際，徒手搶奪被害人所有如附表二所示之財物。
三、己○○又另基於為自己不法所有意圖，於九十五年五月二十
    二日下午二時二十五分許，騎乘其竊得之ＬＺＯ─833號重
    型機車，至嘉義縣朴子市竹村里十九之一號時，見邱陳金秀
    獨自一人背著背包至其自用小客車之後方時，即趁邱陳金秀
    未及防備之際，徒手強行拉扯以搶奪邱陳金秀所背之背包。
    惟因邱陳金秀見狀為保護其財物奮力抓緊其背包以抵抗，並
    大聲喊叫，己○○始未得逞。邱德旺聽聞其妻邱陳金秀之呼
    叫即自工地出來，並與在旁四、五名工人欲上前逮捕制止。
    詎己○○為脫免逮捕，隨手自地上拾起客觀上具殺傷力足為
    兇器之剪刀一把，當場對邱陳金秀、邱德旺及前開四、五名
    工人揮舞脅迫，致邱德旺等人不敢靠近，己○○旋即趁機棄
    車逃離現場。
四、嗣於九十五年六月一日上午十時三十分許，己○○騎乘車牌
    號碼Ｋ77─490號重型機車，行經嘉義縣朴子市市區一美而
    美早餐店前，因行跡可疑並與被害人所指述之特徵相符，為
    警鎖定並予跟蹤，待行經義縣六腳鄉○○○○○路正義村段
    時，予以攔檢盤查，己○○始向警坦承上情，並經警當場扣
    得己○○所穿花格式長袖上衣及置於機車置物箱內之黃色橫
    條雨衣各一件，再循線在附表三所示之地點取獲其所放置之
    贓物。
五、案經附表一、二所示丑○○等被害人及邱陳秀金訴由嘉義縣
    警察局朴子分局報告臺灣嘉義地方法院檢察署檢察官偵查起
    訴。
    理  由
壹、證據能力部分：
    本件認定事實所引用之本件卷內所有卷證資料（包含人證與
    文書證據、物證等證據），並無證據證明係公務員違背法定
    程序所取得，且當事人與指定辯護人於審判期日均陳明對卷
    內所有之卷證資料之證據能力沒有意見，且迄言詞辯論終結
    前，亦未聲明異議，則本件被告以外之人於審判外之陳述及
    搜索扣押筆錄、扣押物品收據、扣押物品目錄表、搜索經過
    及結果報告書、陳報書、扣押書、贓物認領保管單、被害人
    報告單、車輛竊盜、車牌失竊資料個別查詢報表－查詢車輛
    認可資料、相片二十六張、竊取重型機車圖片四張等，雖屬
    具傳聞性質之證據資料，惟依刑事訴訟法第一百五十九條之
    五之規定，本院審酌證人於審判外之陳述及該傳聞證據資料
    作成時之情況，核無違法取證或其他瑕疵，且為證明本件犯
    罪事實所必要之重要關係事項，認為以之作為證據為適當。
    故本件認定事實所引用之各項傳聞證據（包含人證與文書證
    據、物證等證據），既經當事人於審判程序同意作為證據，
    經審酌該言詞陳述或書面陳述作成時之情況，本院認為適當
    ，自得為證據，合先敘明。
貳、實體部分：
一、上揭事實二所示事實（即附表一所示竊盜及附表二所示搶奪
    事實）及事實三之犯罪事實，業據被告於偵查及審理時均坦
    承不諱，並經附表一、二所示丑○○等被害人於警詢時指訴
    綦詳，及證人邱陳金秀於原審證述在卷。復有搜索扣押筆錄
    、扣押物品收據、扣押物品目錄表、搜索經過及結果報告書
    、陳報書、扣押書、贓物認領保管單（七份）、被害人報告
    單（六份）、車輛竊盜車牌失竊資料個別查詢報表－查詢車
    輛認可資料（七份）、相片二十六張、竊取重型機車圖片四
    張附卷可憑。
二、證人邱陳金秀固於警詢時指訴被告自身上取出「刀子」一把
    以脫免逮捕，惟於審理時則僅證稱並未看到被告自何處取出
    「刀子」，亦不能確定係刀子或剪刀，僅看見亮光、及長度
    約二十餘公分等語（見原審卷第59、60頁），被告於偵查中
    即陳明係剪刀而非刀子，且於原審審理時詳述係隨地撿拾（
    見原審卷第69頁），彼此陳述並無矛盾，證人邱陳金秀之陳
    述自以經交互詰問後之審理時證詞為可採。足認被告該時所
    持係剪刀，且為隨手撿拾等情無誤。再以被告以隨手所拾剪
    刀對在旁欲加入追捕之邱德旺及路旁工人四、五名揮舞作勢
    ，意在阻止靠近追捕所為，僅該當脅迫行為，尚非強暴情事
    。
三、綜上所述，足認被告審判中自白確與事實相符，本案事證明
    確，被告前開犯行，應堪認定。
四、辯護人為被告辯護：
（一）辯護人主張：附表一編號二、三、四、五、七、八之情形
      ，被告均係利用被害人機車鑰匙未取下之機會騎走機車，
      目的是換騎他部機車，作為竊案之工具，且使用過後即棄
      置路邊，並無據為己有之意思或變換現金之行為，顯無不
      法所有之意圖云云。惟查：按倘僅係供己一時使用，於使
      用完畢後，即將車輛返還，乃屬學理上所稱之使用竊盜。
      被告竊取機車既係俟機行搶之用，即非單純供己一時使用
      。再觀諸附表一、二內所示被告行搶時距所竊時間，相隔
      或數日之久，更與「一時」使用情形有間。況被告取走機
      車又遲未歸還原處，且係將機車棄置，使機車所有人喪失
      使用支配權。故被告所為顯與使用竊盜態樣不符，足證被
      告意圖為自己不法所有而為竊車行為一節甚明，辯護人前
      開主張，顯無足採。
（二）辯護人主張：附表二編號一、二、三之犯罪，被害人癸○
      ○○於警詢中供稱：「（竊嫌要竊走妳的皮包當時是否知
      道）我當時不知道，是被竊走後才知道。」、「鄭淑貞於
      警詢時供稱：「（竊嫌要竊走妳的皮包當時是否知道？）
      當時我不知道，是被竊走後才知道。」、被害人卯○○於
      警詢時供稱：「（你是否對己○○提出告訴？）我要對他
      提出竊之盜之告訴。」等語。被告均係乘人不知所為，並
      非趁人不備之搶奪行為，應該當竊盜罪名云云。惟查：被
      害人卯○○於警詢時供稱：「我感覺有一部機車從我身快
      速駛離，隨即發現籃內之手提袋已遭取走。」等語（見警
      卷第12頁）；被害人癸○○○於警詢時供稱：「我將黑色
      小皮包放置在我所騎的腳車前菜籃內被竊走，當時我不知
      道，是被竊走後才知道。」、「騎機車頭戴半罩式安全帽
      ，沿市東路往南左轉海通路就消失」等語（見警卷第35、
      36頁）；被害人寅○○於警詢中供稱：「我將黑色小皮包
      放在我的機車前菜籃內被竊走，當時我不知道，是被竊走
      後才知道。」、「騎機車穿黃色綠條雨衣未戴安全帽，沿
      海通路往東直走就消失。」等語。可知被告係對被害人於
      「前」置物籃上之財物下手，下手後，立刻為被害人發覺
      ，被害人並非於財物遭取走後仍不知情，而係被害人發覺
      後被告早已騎機車加速逃逸無蹤，是被告並非趁被害人不
      知，而係趁被害人不備之際為之，自可認定。至於被害人
      於警詢中如此供述，與警員詢問之方式有關，且被告所犯
      何罪，應依被告整個犯罪過程綜合判斷之，不得僅取被害
      人供述之片斷率而認定。又被告於原審亦供稱：「（對附
      表二編號二？）我騎機車趁她機車停下來的時候順勢搶一
      個皮包。」、「（對附表二編號三？）我在該處搶了一皮
      包…」等語，可知被告當時其犯意確係要搶奪被害人之財
      物，而非竊取。據上，依被告犯罪之所使用之交通工具之
      來源，及其犯罪手法，與被害人之反應暨其放置財物之位
      置觀之，被告搶奪之犯行自可認定，辯護人前開主張，不
      足為憑。
（三）辯護人主張：被告於被發現搶奪被害人邱陳金秀之物時，
      無論是工地的工人或被害人之夫均未著手逮捕被告，工地
      的工人到場之目的應係為阻止被告繼續行搶，非為了逮捕
      被告，亦無逮捕被告的舉動，被告持刀的目是為了順利離
      開現場，被告所為並不該當刑法第三百二十九條準強盜之
      罪名云云。惟查：被告於原審時供稱：「剪刀是我從工地
      現場撿的，後來我要騎機車離開，工人就拿木材打倒我的
      機車，我機車倒地後我就從地上拾起剪刀嚇他們。」等語
      （見原審卷第69頁）。又被害人邱陳金秀於警詢及原審均
      證稱：「…此時我丈夫就從工地出來，此時歹徒從他身上
      拿出一把刀子作勢要殺我丈夫的動作，順勢也要騎其作案
      時之機車逃離，此時工地的工人見其要逃離現場就順手撿
      起一塊模板朝歹徒的方向丟去，歹徒見無法將機車騎走，
      就用跑的離開現場…」等語（見警卷第25頁、原審卷第59
      頁）。可知，工地之工人拿板模將被告所騎乘之機車打倒
      係為防止被告逃離，邱德旺與四、五名的工人前來係為逮
      捕被告，被告始持其自地上撿得之剪刀對渠等揮舞。被告
      此舉顯係為求脫身，以免遭邱德旺及工人逮捕，否則即無
      須為之。是被告所為已與刑法第三百二十九條準強盜罪之
      構成要件相符，辯護人前開主張，亦不足採。
（四）辯護人主張：本案被害人遭竊時並不知被告為何人，且翻
      拍照片亦未攝到被告正面影像，被告遭警臨檢時並非騎乘
      贓車，應認被告係於警方攔檢盤查時，警方仍不知道犯人
      為何，被告主動警方坦承「在朴子轄區犯搶奪案及多次竊
      盜案」，應有自首之適用云云。惟查：按自首須對於未發
      覺之罪自首，而所謂「發覺」，係指有偵查犯罪職權之公
      務員已知悉犯罪事實及犯罪之人者而言。而所謂「知悉」
      ，固不以確知其為犯罪之人為必要，但必其犯罪事實確已
      存在，且為該管有偵查犯罪職權之公務員所確知其犯罪事
      實之概挭，並有事實足對涉嫌人發生合理可疑之確信者，
      始足當之，不包括單純主觀之推測在內。查：依查獲被告
      之警員辛○○於本院證稱：「（如何查到被告竊盜？）根
      據被害人提出的錄影帶慢慢鎖定，被告犯罪大部分都是早
      上，之前他犯罪都有監視器，所犯都是同一人，使用都是
      重機車，綠色、銀色，他偷竊都是如此，當天在美而美早
      餐店那邊，我依判斷他是鎖定目標犯案，我有跟蹤被告到
      六腳鄉那邊。」、「我說的鎖定包括竊盜與搶奪案。」、
      「依照我們的專業他的動作應該是被告，衣服、手法都一
      樣。」等語。可知警員辛○○於逮捕被告前已確知被告犯
      罪之事實，亦有事實足對被告發生合理可疑之確信並予以
      鎖定。是被告所為之犯罪事實已為警方發覺，揆之前揭意
      旨，被告陳述自己之犯罪事實，僅能謂為自白，尚不得認
      係自首。辯護人上開主張，尚無法對被告為有利之認定。
五、論罪科刑：
（一）核被告所為，係犯刑法第三百二十條第一項之普通竊盜罪
      （事實二附表一部分）、刑法第三百二十五條第一項之搶
      奪罪（事實二附表二部分）、第三百二十九條、第三百二
      十八條第四項、第一項之準強盜未遂罪（事實三部分）。
      又刑法準強盜罪，係以竊盜或搶奪為前提，在脫免逮捕之
      情形，如竊盜或搶奪為未遂，即以強盜未遂論（最高法院
      六十八年度台上字第二七七二號判例參照），又被告於脫
      免逮捕時所持足供為兇器之剪刀，並非於準強盜前提事實
      之搶奪行為時即持有之，於搶奪未遂之結果發生所為持有
      兇器行為，自非屬犯強盜罪而有刑法第三百二十一條第一
      項第三款情形，併予敘明。事實三部分，被告著手搶奪行
      為之實行而未遂，其因脫免逮捕論以準強盜未遂罪，應依
      修正前刑法第二十六段前段之規定按既遂犯之刑減輕之（
      刑法新舊法比較詳後述）。被告先後多次竊盜、搶奪之行
      為，各時間緊接、所犯構成要件相同之罪，顯係各基於概
      括犯意為之，均為連續犯，應均依修正前刑法第五十六條
      之規定，論以一罪，並均加重其刑。又被告所犯上揭竊取
      機車之行為，係作為搶奪他人財物之交通工具罪，是該二
      罪間，有方法、目的之牽連關係，係牽連犯，應依修正前
      刑法第五十五條規定，從較重之搶奪罪論處。被告所犯上
      開搶奪罪、準強盜未遂罪，犯意各別、構成要件亦殊，應
      分論併罰。
（二）被告前因竊盜案件，經判處有期徒刑一年確定，甫於九十
      五年一月二十七日縮刑假釋付保護管束期滿執行完畢，有
      臺灣嘉義地方法院檢察署刑案資料查註紀錄表及臺灣高等
      法院被告前案紀錄表各一份附卷可按。其執行完畢五年以
      內，故意再犯本案法定刑為有期徒刑以上之搶奪、準強盜
      未遂罪，均為累犯，應依修正前刑法第四十七條之規定，
      均論以累犯，各加重其刑，就搶奪罪部分並遞加之，就準
      強盜未遂部分則先加後減之。
（三）原審以被告罪證明確，予以論罪科刑，固非無見。惟查：
      (1)刑法新舊法比較時應就罪刑有關之共犯、未遂犯、想像
      競合犯、牽連犯、連續犯、結合犯，以及累犯加重、自首
      減輕暨其他法定加減原因（如身分加減）與加減例比等一
      切情形，綜其全部罪刑之結果而為比較，此部分不得割裂
      適用。惟原判決於累犯之法定加減原因部分，認依新、舊
      法累犯之規定，對被告並無利或不利之變更，而適用現行
      刑法累犯之規定，未審酌綜其全部罪刑比較之結果，將累
      犯與其他法定加減原因之適用予以割裂，自有未洽。(2)原
      判決於強制工作部分依新舊法比較結果，既認依舊法對被
      告較為利，應適用修正前刑法第九十條之規定。惟依修正
      前刑法第九十條第一項規定之強制工作係於刑之執行完畢
      「後」為之，原判決主文竟記載於刑之執行「前」，顯與
      法律規定有違。(3)原審之指定辯護人有主張被告所為附表
      二編號二、三之犯行，係犯竊盜罪，惟原審並未說明，亦
      有理由不備之處。被告上訴理由主張原判決對其所犯搶奪
      罪部分未論以連續犯云云，雖不可採，然原判決有上開可
      議之處，自屬無可維持，應由本院依法將原判決撤銷改判
      ，以期適法。
（四）爰審酌被告前有違反麻醉藥品管理條例、肅清煙毒條例、
      毒品危害防制條例案件、竊盜罪、妨害兵役罪等前案紀錄
      （詳後述），素行不佳。其因缺錢購毒而生不勞而獲之動
      機及目的，犯罪時未受明顯刺激，其竊車後趁民眾不備飛
      車行劫之犯罪手段，依其陳述，其國小畢業、未婚、無子
      女、父已過世、母親六十五歲、前協助其兄賣羊肉、無支
      薪之生活狀況及智識程度；與被害人素不相識之關係，犯
      罪造成治安嚴重危害，致民眾惶惶不安之危害，及犯後態
      度坦承犯行，並於警詢供述時即配合調查供出詳細案情等
      一切情狀，各量處如主文第二項所示之刑，以示懲儆。又
      查被告年輕力壯（六十三年十一月三日生），非無謀生能
      力之人，惟其前於八十二年間違反麻醉藥品管理條例案件
      ，經臺灣屏東地方法院以八十二年易字第一七一三號判處
      有期徒刑四月確定；又於八十五年間違反肅清煙毒條例等
      案件，經臺灣高雄地方法院以八十五年訴字第二八九五號
      判處有期徒刑三年六月、五月，定應執行刑有期徒刑三年
      九月確定；又於九十一年間因妨害兵役案件，經臺灣高雄
      地方法院以九十二年簡字第四七一號判處有期徒刑三月確
      定；又於九十一年間犯竊盜案件，經臺灣屏東地方法院以
      九十一年易字第一三八四號判處有期徒刑一年確定（有臺
      灣嘉義地方法院檢察署刑案資料查註紀錄表及臺灣高等法
      院被告前案紀錄表各一份附卷可按），其屢次違法犯紀，
      已有犯罪之習慣。於九十五年一月二十七日假釋付保護管
      束期滿後，竟因缺錢購買毒品施用，即自九十五年五月十
      一日起至同月二十八日止，連續為八次竊盜犯行，進而以
      所竊機車於九十五年一月十二日至同月二十九日間，連續
      犯四件搶奪犯行，更顯見其有犯罪之習慣，並經本院審酌
      其竊車後搶奪犯行之性質，認非令其強制工作不足以矯治
      其惡習，使其得於勞動場所習得勤勞刻苦之精神及謀生之
      技藝與能力，而認有於刑之執行完畢後令入勞動場所強制
      工作之必要，爰於宣告搶奪罪所處罪刑後，依修正前刑法
      第九十條第一項規定併宣告強制工作如主文第二項所示。
六、刑法新舊法比較：按行為後法律有變更者，適用行為時之法
    律。但行為後之法律有利於行為人者，適用最有利於行為人
    之法律，刑法第二條第一項定有明文。又比較時應就罪刑有
    關之共犯、未遂犯、想像競合犯、牽連犯、連續犯、結合犯
    ，以及累犯加重、自首減輕暨其他法定加減原因（如身分加
    減）與加減例比等一切情形，綜其全部罪刑之結果而為比較
    。查被告行為後，刑法已於九十四年二月二日修正公布，並
    於九十五年七月一日生效施行。茲比較本案所涉新舊刑法：
（一）牽連犯：修正後之刑法刪除第五十五條關於牽連犯之規定
      。本件被告所犯上開竊盜及搶奪罪具有牽連犯之關係，依
      修正前即行為時之規定，應從一重之罪處斷。依修正後之
      刑法既已刪除牽連犯之規定，則所犯上述各罪應依數罪併
      罰之規定分論併罰。比較新舊法之規定，適用行為時之法
      律，即適用修正前刑法第五十五條牽連犯之規定，對被告
      較有利。
（二）連續犯部分：刑法第五十六條連續犯之規定，業已修正公
      布刪除，則被告之犯行，因行為後新法業已刪除連續犯之
      規定，此刪除雖非犯罪構成要件之變更，但顯已影響行為
      人刑罰之法律效果，自屬法律有變更。依修正後之刑法既
      已刪除連續犯之規定，則所犯之多次上開之罪應依數罪併
      罰之規定分論併罰。比較新舊法之規定，自以適用行為時
      之法律即舊法論以連續犯，對被告較有利。
（三）累犯部分：被告係於五年以內再故意犯本件有期徒刑以上
      之罪，不論依修正施行前之刑法第四十七條，或修正施行
      後之刑法第四十七條第一項之規定，均構成累犯，對被告
      而言並無有利或不利之情形。
（四）未遂犯部分：刑法關於未遂犯之規定，就刑法第二十五條
      第一項關於「已著手於犯罪行為之實行而不遂者，為未遂
      犯」之規定並未修正；而同條第二項修正施行前之規定為
      ：「未遂犯之處罰，以有特別規定者，為限」，修正後則
      為：「未遂犯之處罰，以有特別規定者為限，並得按既遂
      犯之刑減輕之」，另刑法第二十六條修正前為：「未遂犯
      之處罰，得按既遂犯之刑減輕之。但其行為不能發生犯罪
      之結果，又無危險者，減輕或免除其刑」，修正後則為：
      「行為不能發生犯罪之結果，又無危險者，不罰」，是除
      不能未遂犯修正為不罰以外，僅二條文條項之移列。本件
      被告涉犯之未遂型態，既非不能未遂犯，其成立要件及處
      罰效果均無變更，對被告而言並無有利或不利之情形。
（五）綜上全部法定加減原因比較結果，以適用舊法較有利於被
      告，自應依修正前之刑法牽連犯、連續犯、累犯及未遂犯
      之規定，並一併適用之。
（六）罰金部分：刑法第三十三條第五款關於「罰金：一元以上
      」之規定，修正公布為「罰金：新台幣一千元以上，以百
      元計算」，刑法法定本刑中列有罰金者，其法定最低度罰
      金因之提高，涉及科刑規範變更，自有新舊法比較之必要
      ，比較結果，以舊法有利於行為人，應適用舊法規定，定
      其罰金部分之法定刑。
（七）定執行刑部分：刑法第五十一條第五款原規定多數有期徒
      刑合併應執行之刑不得逾二十年，修正施行後，提高合併
      應執行之最高度刑期為三十年。又定執行刑為科刑規範事
      項，自有就新舊法比較必要。比較後，自應適用最有利於
      行為人之舊法。
（八）強制工作部分：修正前第九十條係規定「得」於刑後令入
      勞動場所強制工作，對於是否宣告強制工作具有裁量權，
      新法則改採義務宣告，復改採刑前執行之。又原僅規定為
      三年以下，修正為以三年為原則，但執行逾二之一，認無
      必要，得前免予繼續執行。惟此得免除執行之規定，早在
      新法修正前已為保安處分執行法第三十九條、竊盜犯贓物
      犯保安處分條例第五條、保安處分累進處遇規程第十七條
      所明文，新法僅將規定明文化。又新法第九十條第三項另
      規定「執行期間屆滿前，認有延長之必要者，法院得許可
      延長之，其延長之期間不得逾一年六月，並以一次為限。
      」，比較新舊法結果，自應適用有利於行為人之舊法規定
      。
七、至扣案花格式長袖上衣及黃色橫條雨衣各一件，固均為被告
    所有，惟其所著長袖上衣係平時所著，另雨衣係避雨之用，
    雖於最後一次行搶有穿著，惟未用以遮避面目以利行搶，業
    據被告供承在卷（原審卷第35頁），爰均不另為沒收宣告之
    諭知。至前開所竊盜、搶奪得手之財物，現金部分均供己花
    用完畢，竊得之上開機車及搶得之其餘物品均已丟棄，其中
    附表三物品已尋獲由被害人領回，附此敘明。
八、本件被告己○○所犯連續施用第一級毒品罪部分，業據被告
    於審理時撤回被訴毒品部分之上訴，有其撤回上訴聲請書在
    卷可按，此部分業已確定，併此敘明。
據上論斷，應依刑事訴訟法第三百六十九條第一項前段、第三百
六十四條、第二百九十九條第一項前段，刑法第二條第一項、（
修正前）第五十六條、第三百二十條第一項、第三百二十五條第
一項、第三百二十九條、第三百二十八條第四項、第一項、第（
修正前）第五十五條、（修正前）第四十七條第一項、（修正前
）第二十六條、（修正前）第五十一條第五款、（修正前）第九
十條第一項、第二項，罰金罰鍰提高標準條例第一條前段，判決
如主文。
本案經檢察官蘇南桓到庭執行職務。
中    華    民    國    95    年    12    月    12    日
                  刑事第二庭    審判長法  官  葉居正
                                      法  官  吳森豐
                                      法  官  吳勇輝
以上正本證明與原本無異。
如不服本判決，應於收受本判決後十日內向本院提出上訴書狀。
其未敘述上訴理由者並得於提起上訴後十日內向本院補提理由書
狀（均須按他造當事人之人數附繕本）「切勿逕送上級法院」。
                                      書記官  李良倩
中    華    民    國    95    年    12    月    12    日
附錄論罪法條全文：
中華民國刑法第320條第1項
（普通竊盜罪）
意圖為自己或第三人不法之所有，而竊取他人之動產者，為竊盜
 罪，處5年以下有期徒刑、拘役或5百元以下罰金。
中華民國刑法第325條
（普通搶奪罪）
意圖為自己或第三人不法之所有，而搶奪他人之動產者，處6月
以上5年以下有期徒刑。
因而致人於死者，處無期徒刑或7年以上有期徒刑，致重傷者，
處3年以上10年以下有期徒刑。
第 1 項之未遂犯罰之。
中華民國刑法第328條
（普通強盜罪）
意圖為自己或第三人不法之所有，以強暴、脅迫、藥劑、催眠術
或他法，至使不能抗拒，而取他人之物或使其交付者，為強盜罪
，處5年以上有期徒刑。
以前項方法得財產上不法之利益或使第三人得之者，亦同。犯強
盜罪因而致人於死者，處死刑、無期徒刑或10年以上有期徒刑；
致重傷者，處無期徒刑或7年以上有期徒刑。
第 1 項及第 2 項之未遂犯罰之。
預備犯強盜罪者，處1年以下有期徒刑、拘役或3千元以下罰金。
中華民國刑法第329條
（準強盜罪）
竊盜或搶奪，因防護贓物、脫免逮捕或湮滅罪證，而當場施以強
暴脅迫者，以強盜論。
 附表一：竊盜部分
┌──┬──────┬────────┬─────┬───────┬────┐
│編號│時間        │地點            │方法      │被害財物      │被害人  │
├──┼──────┼────────┼─────┼───────┼────┤
│1   │95年5 月11日│嘉義縣朴子市平和│利用被害人│MAN－570號重型│丑○○  │
│    │11時30分許  │里市東路30號    │機車鑰匙未│機車          │        │
│    │            │                │取下之機會│              │        │
├──┼──────┼────────┼─────┼───────┼────┤
│2   │95年5 月22日│嘉義縣朴子市大同│同上      │MBN－988號重型│乙○○  │
│    │14時許      │路268 號前      │          │機車          │        │
├──┼──────┼────────┼─────┼───────┼────┤
│3   │95年5 月22日│嘉義縣朴子市文化│同上      │LZO－883號重型│甲○○  │
│    │14時20分許  │南路大同國小側門│          │機車          │        │
│    │            │工地內          │          │              │        │
├──┼──────┼────────┼─────┼───────┼────┤
│4   │95年5 月22日│嘉義縣朴子市竹村│同上      │XP5－865號重型│丙○○  │
│    │14時30分許  │里臺19線竹村段「│          │機車          │        │
│    │            │親愛的檳榔攤」前│          │              │        │
├──┼──────┼────────┼─────┼───────┼────┤
│5   │95年5 月25日│嘉義縣朴子市平和│同上      │OQY－023號重型│壬○○  │
│    │11時許      │里市東路30號前  │          │機車          │        │
├──┼──────┼────────┼─────┼───────┼────┤
│6   │95年5 月25日│嘉義縣朴子市第二│趁無人注意│皮包1 只（內有│丁○○  │
│    │14時許      │市場水果攤      │之際      │現金新臺幣（下│        │
│    │            │                │          │同）1 萬元、身│        │
│    │            │                │          │分證、健保卡各│        │
│    │            │                │          │1 張、印章1 枚│        │
│    │            │                │          │及行動電話1 支│        │
│    │            │                │          │）            │        │
├──┼──────┼────────┼─────┼───────┼────┤
│7   │95年5 月28日│嘉義縣朴子市南通│利用被害人│KU6－360號重型│戊○○  │
│    │7時20分許   │路青田寺旁      │機車鑰匙未│機車          │        │
│    │            │                │取下之機會│              │        │
├──┼──────┼────────┼─────┼───────┼────┤
│8   │95年5 月28日│嘉義縣六腳鄉蒜頭│同上      │FV5－692號重型│庚○○  │
│    │11時10分許  │村77之5 號旁巷口│          │機車          │        │
└──┴──────┴────────┴─────┴───────┴────┘
 附表二：搶奪部分
┌──┬──────┬──────────┬─────────┬──────┐
│編號│時間        │地點                │作案方式          │損失財物    │
├──┼──────┼──────────┼─────────┼──────┤
│1   │95年5 月12日│嘉義縣朴子市○○路3 │騎乘竊得之MAN－570│新臺幣（下同│
│    │14時10分許  │段708 號前          │號重型機車搶奪被害│）12萬5000元│
│    │            │                    │人卯○○所有置於腳│            │
│    │            │                    │踏車置物籃內之紙袋│            │
├──┼──────┼──────────┼─────────┼──────┤
│2   │95年5 月28日│嘉義縣朴子市市○路  │騎乘竊得之KU6－360│現金約4、500│
│    │10時50分許  │107之2號前          │號重型機車搶奪被害│元、被害人之│
│    │            │                    │人癸○○○所有置於│機車駕照、行│
│    │            │                    │腳踏車置物籃內之黑│照、健保卡、│
│    │            │                    │色皮包1 個        │身分證、合庫│
│    │            │                    │                  │及郵局提款各│
│    │            │                    │                  │1 張        │
├──┼──────┼──────────┼─────────┼──────┤
│3   │95年5 月29日│嘉義縣朴子市○○路朴│騎乘竊得之FV5－692│現金約400 元│
│    │7 時40分許  │子食品行旁          │號重型機車搶奪被害│、被害人之機│
│    │            │                    │人寅○○所騎乘G79 │車駕照、健保│
│    │            │                    │－692 號機車置物籃│卡、身分證、│
│    │            │                    │內之黑色皮包1 個  │農民銀行提款│
│    │            │                    │                  │卡、中華、玉│
│    │            │                    │                  │山、安信銀行│
│    │            │                    │                  │信用卡各1 張│
├──┼──────┼──────────┼─────────┼──────┤
│4   │95年5 月29日│嘉義縣朴子市○○○路│騎乘竊得之FV5－692│現金2 萬8000│
│    │8 時40分許  │果菜市場前          │號重型機車搶奪被害│元、美金30元│
│    │            │                    │人子○○○夾在左手│、被害人之身│
│    │            │                    │臂之皮包          │分證、農會、│
│    │            │                    │                  │京城銀行、郵│
│    │            │                    │                  │局提款卡、護│
│    │            │                    │                  │照、汽車及機│
│    │            │                    │                  │車駕照各1 張│
│    │            │                    │                  │及手機1 隻  │
└──┴──────┴──────────┴─────────┴──────┘
 附表三：查獲之物品
┌──┬──────┬──────────┬────────────────┐
│編號│時間        │地點                │查獲之贓物                      │
├──┼──────┼──────────┼────────────────┤
│1   │95年5 月25日│嘉義縣朴子市○○○路│被害人乙○○所有之MBN－988號重型│
│    │20時許      │大同國小側門前      │機車                            │
├──┼──────┼──────────┼────────────────┤
│2   │95年5 月22日│嘉義縣朴子市竹村里  │被害人甲○○所有之LZO－883號重型│
│    │14時25分許  │19-1號道路前        │機車                            │
├──┼──────┼──────────┼────────────────┤
│3   │95年5 月26日│嘉義縣朴子市新庄里產│被害人丙○○所使用之XP5－865號重│
│    │8 時15分許  │業道路              │型機車                          │
├──┼──────┼──────────┼────────────────┤
│4   │95年5 月31日│嘉義縣六腳鄉蒜頭村  │被害人戊○○所有之KU6－360號重型│
│    │10時許      │77-5號旁巷子內      │機車                            │
├──┼──────┼──────────┼────────────────┤
│5   │95年6 月1 日│嘉義縣朴子市朴子溪南│被害人子○○○所有之2 吋相片1 張│
│    │11時許      │邊堤岸（7K溝＋700 ）│、護照皮夾1 個（印有大友旅行社）│
│    │            │處                  │                                │
├──┼──────┼──────────┼────────────────┤
│6   │95年6 月1 日│嘉義縣東石鄉永屯村西│被害人丑○○所有之MAN－570號重型│
│    │13時15分許  │厝段排水溝內        │機車                            │
├──┼──────┼──────────┼────────────────┤
│7   │95年6 月2 日│嘉義縣朴子市○○路第│被害人壬○○所有之OQY－023號重型│
│    │17時55分許  │2 市場前            │機車                            │
└──┴──────┴──────────┴────────────────┘


司法院資訊處製作；財團法人民間司法改革基金會備份。
